# 求教陈版：广告行业与媒体相关“空间资源”是否适用新租赁准则的问题咨询

提问人：优质 菜熊 时间：2021-09-22 08:05:07
求教陈版主，广告行业公司借用第三方“空间资源”自建广告媒介，向第三方支付“管理费”，这种业务模型是否适用新租赁准则的问题。具体业务模式一般如下：公司与小区物业、医院、街道政府等单位签订合同，期限通常超过 1 年，约定公司可以在某块固定区域安装自有媒体设备（如广告栏、电视屏幕、广告牌）并自主投放广告，第三方单位收取一定“管理费”（金额一般不大，单个点位每年几百元至几千元不等）。 问题一，上述业务模式是否构成租赁？初步判断为适用新租赁准则，首先合同中存在已识别资产—特定点位“空间资源”，其由合同指定并在物理上可以区分，其次，“空间资源”的使用方式由公司按照合同约定的媒体设备确定，公司可以自主决定其媒介上的广告投放，产生经济利益流入，可以主导资产的使用。
问题二，此类业务在构成租赁的情况下，能否适用低价值租赁进行简化处理？由于公司每年会签定海量的类似业务合同，且由于第三方单位数量众多，合同约定的期限、付款时点也各有不同，造成按单个点位“空间资源”折现并确认使用权资产有较大难度，鉴于第三方单位对于单个点位“空间资源”收取的费用较小，在此能否按照低价值租赁进行简化处理，不确认这些使用权资产。另外，对于上述 “空间资源”如何定量考虑其绝对价值，是否需要使用估值技术如未来现金流量现值来确定。
以上，恳请陈版给与指导意见；此外，陈版是否知晓有同行业类似案例，也请点拨一二。

回答人：chenyiwei
可参考《中审众环研究 2020 》之“问题4-2-9（广告经营权应作为租赁还是特许经营权的判断）”。一般认为这种情况不是租赁，而是授予特许经营权。

提问人：优质 菜熊 时间：2021-09-26 08:05:07
根据目前的情况判断，公司与对方签订的合同是授予特许经营权。想请教一下两个细节问题：一是对于支付的“管理费”如何核算比较恰当（一般每年年初支付当年的“管理费”或一次性支付数年的“管理费”），目前公司的做法是将提前支付的“管理费”作为预付账款核算，然后按受益期间每月转入主营业务成本；二是自建的媒体设施如何核算比较恰当，根据合同约定，相关媒体设施及附属广告画面的所有权归公司所有，目前公司是作为固定资产核算的。但是某些媒体设施具有双重功能（如居民小区停车场的道闸，物业公司可以自行使用，但相关广告画面由公司管理），使用操作权归对方所有，我们判断类似的媒体设施满足资产的定义， 公司仍可以作为固定资产核算。 还请陈版给与指导！

回答人：chenyiwei
可以作为固定资产，广告发布是一项相对独立的功能，且由公司控制该功能的使用。或者也可以确认为长期待摊费用。